臺灣新北地方法院民事判決
111年度訴字第1847號
原      告  樂住開發股份有限公司

法定代理人  張泰昌  
訴訟代理人  陳淑玲律師
複代理  人  余家斌律師
被      告  蕭遊    
            蕭秋菊  
            蕭進富  
            蕭清煌  
            李碧照  


            蕭萬枝  

            蕭萬清  

            蕭閎仁  
            蕭証文  


            張林傳  

            江張惠美

            蕭添旺  
            蕭添來  
            蕭添福  
            蕭添秋  


            蕭美真  
            周麗峯  
            周志成  

            周志民  
            蕭方芙蓉
            蕭定國  
            蕭碩辰  
            蕭清耀  
            蕭文寧    原籍設新北市○○區○○路000巷0號

            許曉菁  
            張敏秀  
            黃信儒  

            賴憲正  
            黃生良  
            蕭凌秀  

            蕭兆鵬  

            蕭兆仁  

            蕭兆祥  
            蕭美玲  

            蕭陳金盆
            蕭兆文  



            蕭文昌  
            蕭瑤    

            蕭能通  

            陳蕭鳳  

            蕭嬌    

            蕭鑾櫻  

            蕭陳阿好
            蕭金椿  

            蕭銘仁  
            温蕭盆  
            蕭定貴  
            奇逸建設有限公司


法定代理人  黃盈甄  

被      告  黃偉嘉  
            黃千祐  
            蕭宜榛  

            蕭亦蕙  
            尹惠萍  
            賴柏仰   

            劉昱呈  


上列當事人間請求分割共有物事件，本院判決如下：
    主  文
原告之訴駁回。
訴訟費用由原告負擔。
    事實及理由
一、按原告之訴，有下列各款情形之一者，法院得不經言詞辯論
    ，逕以判決駁回之。但其情形可以補正者，審判長應定期間
    先命補正：㈠當事人不適格或欠缺權利保護必要。㈡依其所訴
    之事實，在法律上顯無理由。前項情形，原告之訴因逾期未
    補正經裁判駁回後，不得再為補正，民事訴訟法第249條第2
    、3項定有明文。次按當事人之適格，指當事人就特定訴訟
    標的，有實施訴訟之權能而言，此項權能之有無，應依當事
    人與特定訴訟標的之關係定之。而共有物之分割，於共有人
    有法律上之利害關係，必須共有人全體為之，故請求分割共
    有物之訴，屬於民事訴訟法第56條第1項所謂訴訟標的對於
    共同訴訟之各人必須合一確定者，即應以其他共有人之全體
    為被告。
二、本件原告起訴請求分割坐落新北市○○區○○段000地號、同段4
    11地號土地（下稱系爭2筆土地），並主張系爭2筆土地登記
    之共有人蕭金連、蕭金木、蕭藤、蕭圳、蕭有才已經死亡等
    情。本件自應以蕭金連之繼承人、蕭金木之繼承人、蕭藤之
    繼承人、蕭圳之繼承人、蕭有才之繼承人為共同被告，當事
    人始為適格。因原告未於起訴狀記載被告蕭金連之繼承人、
    被告蕭金木之繼承人、被告蕭藤之繼承人、被告蕭圳之繼承
    人、被告蕭有才之繼承人之真正姓名及住所或居所，經本院
    於111年7月29日裁定命原告補正，原告逾期未為補正，故本
    院已於111年9月8日裁定駁回原告對被告蕭金連之繼承人、
    蕭金木之繼承人、蕭藤之繼承人、蕭圳之繼承人、蕭有才之
    繼承人之起訴（原告於111年9月12日收受裁定後，逾期未抗
    告，已告確定，附此敘明。）。原告對被告蕭金連之繼承人
    、蕭金木之繼承人、蕭藤之繼承人、蕭圳之繼承人、蕭有才
    之繼承人之起訴遭駁回後，依原告於訴狀內之記載，有當事
    人不適格之情形，其訴訟要件即有欠缺。經本院於111年9月
    8日依民事訴訟法第249條第2項但書裁定命原告於5日內補正
    本件訴訟當事人適格之欠缺，原告於111年9月12日收受後迄
    今仍未補正蕭金連之繼承人、蕭金木之繼承人、蕭藤之繼承
    人、蕭圳之繼承人、蕭有才之繼承人之真正姓名，並加追其
    等為本件共同被告。按諸前開說明，本件原告之訴因當事人
    不適格，在法律上顯無理由，不應准許，爰不經言詞辯論，
    逕以判決駁回原告之訴。
結論：本件原告之訴為顯無理由，依民事訴訟法第249條第2項、
第78條，判決如主文。
中　　華　　民　　國　　111 　年　　9 　　月　　28　　日

                  民事第六庭    法　官　黃信滿
以上正本係照原本作成
如對本判決上訴，須於判決送達後20日內向本院提出上訴狀。如
委任律師提起上訴者，應一併繳納上訴審裁判費。
中　　華　　民　　國　　111 　年　　9 　　月　　28　　日
                                書記官　黃曉妏